臺灣臺中地方法院刑事判決　　　　　　 100年度訴字第2128號
公　訴　人　臺灣臺中地方法院檢察署檢察官
被　　　告　KRISMAYAN.
上列被告因違反電信法等案件，經檢察官提起公訴（100年度偵
緝字第1081號），被告於準備程序中，就被訴事實為有罪之陳述
，經告以簡式審判程序之旨，並聽取檢察官及被告之意見後，由
本院合議庭裁定進行簡式審判程序，本院判決如下：
    主    文
KRISMAYANTI NOVI犯電信法第五十六條第一項之盜用電信設備通
信罪，處有期徒刑貳月，如易科罰金，以新臺幣壹仟元折算壹日
；又犯竊盜罪，處有期徒刑貳月，如易科罰金，以新臺幣壹仟元
折算壹日；又犯電信法第五十六條第一項之盜用電信設備通信罪
，處有期徒刑貳月，如易科罰金，以新臺幣壹仟元折算壹日。應
執行有期徒刑肆月，如易科罰金，以新臺幣壹仟元折算壹日。
    犯罪事實
一、KRISMAYANTI NOVI係印尼籍，原自民國97年10月24日起受僱
    於塗金娥，在臺中縣龍井鄉（現改制為臺中市龍井區○○○
    村○○○路415號擔任看護工，竟為打電話回印尼，即意圖
    為自己不法之利益，基於違反電信法之接續犯意，自97年12
    月26日20時25分9秒起至98年1月8日11時51分33秒止，未經
    同意，擅自拿取塗金娥所有之行動電話（內含其子蔡昭宏所
    有之門號0000-000000號SIM卡），接續多次撥打國際電話回
    印尼，而以無線方式，盜用他人電信設備通信，以此方法詐
    得免支付電話費之財產上不法利益，共計新臺幣（下同）
    2495.58元，並於盜用後即將行動電話放回原處。又於98年1
    月11日，為另行外出打工賺錢並能打電話回印尼，即意圖為
    自己不法所有，在臺中縣龍井鄉○○村○○○路415號塗金
    娥之子蔡昭龍之房間內，竊盜蔡昭龍所有之行動電話門號00
    00-000000號SIM卡1枚得手後，即趁隙自行離去，復意圖為
    自己不法之利益，基於違反電信法之接續犯意，自同年1月
    12日14時7分12秒起至同年2月9日23時6分21秒止，接續多次
    利用上開竊得之SIM卡撥打國際電話及傳發國際簡訊回印尼
    ，而以無線方式，盜用他人電信設備通信，以此方法詐得免
    支付通話費之財產上不法利益，共計1萬1314元。嗣蔡昭龍
    於98年2月18日收受電信費帳單後始查悉上情，經報警而循
    線查獲上情。
二、案經蔡昭龍訴請臺灣臺中地方法院檢察署檢察官偵查起訴。
    理  由
壹、證據能力之說明：
    按被告以外之人於審判外之陳述，雖不符前4條之規定，而
    經當事人於審判程序同意作為證據，法院審酌該言詞陳述或
    書面陳述作成時之情況，認為適當者，亦得為證據。當事人
    、代理人或辯護人於法院調查證據時，知有第159條第1項不
    得為證據之情形，而未於言詞辯論終結前聲明異議者，視為
    有前項之同意，刑事訴訟法第159條之5定有明文。立法意旨
    在於傳聞證據未經當事人之反對詰問予以核實，原則上先予
    排除，惟若當事人已放棄詰問或未聲明異議，基於證據資料
    愈豐富，愈有助於真實發現之理念，且強化言詞辯論主義，
    法院自可承認該傳聞證據例外有證據能力。經查，本案檢察
    官及被告，均未爭執本判決所引用之各項證據，復未於言詞
    辯論終結前聲明異議，本院審酌各該證據作成時之情形，亦
    無違法或不當取證之瑕疵，且均與本案之待證事實有關，認
    以之作為本案之證據亦無不適當之情形，應認下列各項證據
    均有證據能力。
貳、實體之說明：
一、上開犯罪事實，業據被告KRISMAYANTI NOVI於偵查中及本院
    審理時均坦承不諱，核與告訴人蔡昭龍於警詢及本院之指訴
    、證人即該外勞之仲介張鈴華於警詢之證述相符，並有員警
    之職務報告、外勞居留資料查詢明細內容顯示畫面、被告之
    護照影本、中華民國居留證影本、臺灣大哥大電信股份有限
    公司明細單總覽（0000-000000號）、遠傳電信股份有限公
    司98年2月電信費帳單（0000-000000）、行政院勞工委員會
    98年1月23日勞職許字第0980697082號函文各1紙、現場照片
    5張等附卷可稽。被告之自白核與事實相符，本案事證明確
    ，被告犯行堪以認定。
二、核被告所為，係犯刑法第320條第1項竊盜罪及電信法第56條
    第1項盜用他人電信設備罪。被告多次盜用0000-000000號行
    動電話門號，及多次盜用0000-000000號行動電話門號，分
    別為接續犯之一罪。又被告所犯1次竊盜罪及2次盜用他人電
    信設備通信罪，犯意各別，時間有異，應予分論併罰。爰審
    酌被告係印尼來台工作之外勞，因思鄉情切，致罹刑章，犯
    後能坦承犯行，及其犯罪所得利益不多等一切情狀，分別量
    處如主文所示之刑，並均諭知易科罰金之折算標準，並定其
    應執行刑及諭知易科罰金之折算標準。
據上論斷，應依刑事訴訟法第299條第1項前段、第273條之1第1
項、電信法第56條第1項、刑法第11條、第320條第1項、第41條
第1項前段、第51條第5款，刑法施行法第1條之1第1項、第2項前
段，判決如主文。
本案經檢察官林秀菊到庭執行職務。
中    華    民    國  100    年    9    月      1     日
                  刑事第十二庭  法  官  郭瑞祥
以上正本證明與原本無異。
如不服本判決應於收受判決後10日內向本院提出上訴書狀，並應
敘述具體理由；其未敘述上訴理由者，應於上訴期間屆滿後20日
內向本院補提理由書（均須按他造當事人之人數附繕本）「切勿
逕送上級法院」。
                                書記官  黃雅青
中    華    民    國  100    年    9    月      1     日
附錄論罪科刑法條：
刑法第320條第1項
意圖為自己或第三人不法之所有，而竊取他人之動產者，為竊盜
罪，處 5 年以下有期徒刑、拘役或 5 百元以下罰金。
電信法第56條第1項
意圖為自己或第三人不法之利益，以有線、無線或其他電磁方式
，盜接或盜用他人電信設備通信者，處5年以下有期徒刑，得併
科新台幣150萬元以下罰金。